臺灣臺中地方法院刑事裁定
110年度撤緩字第209號
聲  請  人  臺灣臺中地方檢察署檢察官
受  刑  人  林立杰



上列聲請人就受刑人妨害秩序案件，聲請撤銷緩刑之宣告（110 
年度執聲字第3028號），本院裁定如下：
    主  文
聲請駁回。
    理  由
一、聲請意旨略以：本件受刑人林立杰前因妨害秩序件，經本院
    於民國110年6月30日以110年度簡字第538號判決處有期徒刑
    3 月，緩刑3 年，於110年8 月16 日確定在案。其於緩刑前
    因故意再犯偽造文書罪，經本院於110 年9月29日以110 年
    度訴字第662 號判決處有期徒刑3月確定，並於110 年11月1
    0日確定；又臺灣臺中地方檢察署檢察官及觀護人於受刑人
    緩刑期間付保護管束期間，命其每月報到2次，受刑人110年
    11月19日未依指定日期報告，顯未遵守檢察官及執行保護管
    束者之命令，已合於刑法第75條之1 第1 項第1 款（聲請書
    誤載為第75條第1項第1款，應予更正）、保安處分第74條之
    3第1項規定，因而聲請將上述緩刑之宣告予以撤銷等語。
二、按刑法關於緩刑宣告得撤銷之原因，已於94年2 月2 日新增
    公布刑法第75條之1 ，並於95年7 月1 日施行。而新修正刑
    法第75條之1 係規定：「受緩刑之宣告而有下列情形之一，
    足認原宣告之緩刑難收其預期效果，而有執行刑罰之必要者
    ，得撤銷其宣告：一、緩刑前因故意犯他罪，而在緩刑期內
    受得易科罰金之有期徒刑、拘役或罰金之宣告確定者。二、
    緩刑期內因故意犯他罪，而在緩刑期內受得易科罰金之有期
    徒刑、拘役或罰金之宣告確定者。三、緩刑期內因過失更犯
    罪，而在緩刑期內受有期徒刑之宣告確定者。四、違反第74
    條第2 項第1 款至第8 款所定負擔情節重大者」，考其立法
    意旨略以：關於緩刑之撤銷，現行法第75條第1 項固已設有
    2 款應撤銷之原因；至得撤銷緩刑之原因，則僅於保安處分
    章內第93條第3 項與撤銷假釋合併加以規定，體例上不相連
    貫，實用上亦欠彈性，爰參酌德國及奧地利現行立法例增訂
    得撤銷緩刑之原因，其中現行關於緩刑前或緩刑期間故意犯
    他罪，而在緩刑期內受得易科罰金之有期徒刑之宣告者，列
    為應撤銷緩刑之事由，因認過於嚴苛，而排除第75條應撤銷
    緩刑之事由，移列至得撤銷緩刑事由，俾使「法官依被告再
    犯情節，而裁量是否撤銷先前緩刑之宣告」；其次，如有前
    開事由，但判決宣告得易科罰金之有期徒刑、拘役、罰金時
    ，可見行為人仍未見悔悟，有列為得撤銷緩刑之事由，以資
    彈性適用，爰於第1 項第1 款、第2 款增訂之。且本條採用
    裁量撤銷主義，賦予法院撤銷與否之權限，特於第1 項規定
    實質要件為「足認原宣告之緩刑難收其預期效果，而有執行
    刑罰之必要」，供作審認之標準。亦即於上揭「得」撤銷緩
    刑之情形，法官應依職權本於合目的性之裁量，妥適審酌被
    告所犯前後數罪間，關於法益侵害之性質、再犯之原因、違
    反法規範之情節是否重大、被告主觀犯意所顯現之惡性及其
    反社會性等情，是否已使前案原為促使惡性輕微之被告或偶
    發犯、初犯改過自新而宣告之緩刑，已難收其預期之效果，
    而確有執行刑罰之必要，此與刑法第75條第1 項所定2 款要
    件有一具備，即毋庸再行審酌其他情狀，應逕予撤銷緩刑之
    情形不同，合先敘明。
三、經查：
  ㈠本件受刑人前因妨害秩序案件（下稱前案），經本院於110年
    6月30日以110年度簡字第538 號判決處有期徒刑3 月，如易
    科罰金，以新臺幣（下同）1000元折算1 日，緩刑2 年，並
    應於判決確定後6個月內，完成法制教育2場次，緩刑期間付
    保護管束，於110年8 月16 日確定在案。其於緩刑前之109 
    年8月23日起至同年10月10日，因故意再犯行使偽造準私文
    書罪（下稱後案），經本院於110 年9月29日以110 年度訴
    字第662號判決判處有期徒刑3月，如易科罰金，以1000元折
    算1 日，並於110 年11月10日確定等情，有上開2 案件之判
    決書及臺灣高等法院被告前案紀錄表各1 份在卷足稽，則受
    刑人確有於緩刑前因故意犯他罪，而在緩刑期內受得易科罰
    金之有期徒刑宣告確定之情形，堪以認定。
  ㈡惟是否足認前開緩刑之宣告難收其預期效果，而有執行刑罰
    之必要，仍須衡酌相關情況決定之。又刑法第75條之1 第1
    項之規定，被告之緩刑宣告是否撤銷，固不以緩刑期內受刑
    之宣告確定之案件須屬同一罪名或罪質為限，然為審查被告
    於緩刑期間所犯之後案是否符合「足認原宣告之緩刑難收其
    預期效果，而有執行刑罰之必要」之實質要件，仍須審酌所
    犯前後數罪間，關於法益侵害之性質、再犯之原因、違反法
    規範之情節是否重大、被告主觀犯意所顯現之惡性及其反社
    會性等情以為斷，倘被告所犯後案與前案之侵害法益迥異、
    再犯之原因並非基於被告之惡性、違反法規範之情節亦屬輕
    微、其主觀犯意所顯現之惡性及其反社會性偏低，則原宣告
    之緩刑並不必然因後案之發生而可認難收預期效果，而有執
    行刑罰之必要。亦即並非一旦發生後案，即可認有撤銷緩刑
    之事由，以與本條賦予法院裁量權之立法意旨相符。是以，
    本院衡酌受刑人於前案犯妨害秩序罪，後案則犯行使偽造準
    私文書罪，2 案件之罪名、罪質、侵害法益類型、社會危害
    程度皆不相同，是在受刑人犯上開2 案件之犯罪型態、原因
    、罪質、侵害法益、社會危害程度皆不相同之條件下，自不
    足以遽認受刑人有「非予執行刑罰即難收矯正效果」之情況
    ，實難以受刑人於緩刑期前所為之行使偽造準私文書犯行，
    即遽認已達無從期待其能悔改警惕，而有一再危害社會疑慮
    之嚴重程度；又受刑人於後案亦坦承犯行，且與告訴人達成
    和解，態度尚佳，是受刑人之惡性、其違反法規範之情節尚
    難謂極為重大，是後案經法院斟酌其情節後，僅宣告有期徒
    刑3月，如易科罰金，以1000元折算1 日之刑度，堪認受刑
    人後案之犯罪情節尚非重大，亦不能以此遽認其前案緩刑之
    宣告難收預期效果，而有執行刑罰之必要。是以，尚難僅以
    受刑人故意再犯後案之行使偽造準私文書犯行，即認有非予
    撤銷該緩刑宣告，再執行刑罰，否則難收其預期效果之情狀
    。此外，聲請人雖以受刑人曾於110年11月19日未依期報到
    ，認非將上開緩刑之宣告撤銷予以執行刑罰，否則即難收其
    預期效果等語，然受刑人雖未於110年11月19日依期報告，
    然其於110年12月17日、24日，均依指定日期至臺灣臺中地
    方檢察署報告，此節經本院調閱110年執護字第1080號全卷
    無訛，且受刑人於本院訊問時亦陳稱其未依期報到時有打電
    話請假等語，足認其並非惡意缺席，是僅以受刑人1次未依
    期報到之行為，難認已構成「足認原宣告之緩刑難收預期效
    果，而有執行刑罰之必要」，亦未達保安處分第74條之3第1
    項之「情節重大者」。綜上，聲請人聲請撤銷該受刑人上開
    緩刑宣告，即有未合，應予駁回。
四、依刑事訴訟法第220條裁定如主文。
中　　華　　民　　國　　111 　年　　1 　　月　　13　　日
                  刑事第十九庭  法  官  林雷安
上正本證明與原本無異
如不服本裁定應於送達後五日內向本院提出抗告狀
                                書記官  黃英寬
中　　華　　民　　國　　111 　年　　1 　　月　　13　　日